臺灣臺南地方法院刑事判決　　　　　　 93年度簡上字第200號
上　訴　人　臺灣臺南地方法院檢察署檢察官
被　　　告　甲○○　男　44歲（民國50年3月26日生）
上列上訴人因被告傷害案件，不服中華民國九十三年四月三十日
本院九十二年度簡字第四四五號第一審判決（聲請案號：九十二
年度偵字第八三七八號），提起上訴，本院管轄之第二審合議庭
判決如下：
    主  文
上訴駁回。
    事  實
一、甲○○與乙○○（另行審結）因生意問題而與戊○○（嗣改
    名為甯竣棋）發生摩擦，其二人乃於民國九十二年四月十八
　　日凌晨零時十分許，分持鋤頭柄、鐵條等物（未扣案），至
  　臺南市○○路二七０巷七十一號戊○○所經營之禮儀社興師
    問罪，然因戊○○外出未遇，甲○○與乙○○即共同搗毀戊○○禮儀社門窗玻璃等物（毀棄損壞部分未據告訴），適戊○○返回，見狀欲上前制止，甲○○與乙○○二人竟共同基
　　於傷害之犯意，以前揭木棍、鐵條毆打戊○○，致戊○○受
  　有頭部撕裂傷四乘三公分、右手第二指遠端指骨骨折、左手
　　第二指指骨骨折、左手第四指遠端指骨骨折、雙手、右大腿
  　瘀血之傷害。
二、案經戊○○訴由臺南市警察局第六分局報請臺灣臺南地方法
    院檢察署檢察官偵查後聲請簡易判決處刑。
    理  由
一、查右揭事實，業據被告甲○○於警詢中自白承認，核與同案
    被告乙○○所述相符，復有告訴人診斷證明書一紙及所受傷
    害照片二張附卷可憑。本件事證明確，應依法論科。
二、核被告甲○○所為，係犯刑法第二百七十七條第一項之傷害
    罪。原審以被告罪證明確，依刑事訴訟法第四百四十九條第
    一項前段（贅引第四百五十四條第二項），刑法第二十八條
    、第二百七十七條第一項、第四十七條、第四十一條第一項
    前段，罰金罰鍰提高標準條例第一條前段、第二條之規定，
    逕以簡易判決量處被告有期徒刑四月，並諭知易科罰金之折
    算標準。本院經核其認事用法，均無不當，量刑亦稱妥適。
    檢察官循告訴人上訴意旨，指摘量刑不當，為無理由，應予
    駁回。
三、至於告訴人於本院陳稱：案發當日，共有五、六人一起毆打
    伊云云，並聲請傳訊證人丁○○到庭，惟證人丁○○於本院
　　證稱：案發當時，伊開車經過案發現場附近，看到有人在打
  　架，但當時天色很暗，不知道有幾個人在打架，大約是三、
    四個人等語。基此，證人丁○○證稱當時打架的人數約為三
　　、四人，即與同案被告乙○○陳稱當時係其與被告甲○○毆
  　打戊○○之在場人數約略相符，而告訴人及檢察官就此部分
　　，復未提出其他證據以供本院調查，是尚難逕依告訴人之單
  　一指訴而為認定，併此指明。
四、被告甲○○經合法傳喚，無正當理由不到庭，爰不待其陳述
    ，逕行判決。
據上論斷，應依刑事訴訟法第四百五十五條之一第一項、第三項
、第三百六十八條、第三百七十一條，判決如主文。
本案經檢察官丙○○到庭執行職務。
中　　華　　民　　國　　94　　年　　4 　　月　　14　　日
　　　　　　　　　刑事第十庭    審判長法　官　鄭  文  祺
　　　　　　　　　　　　　　　　　　　法　官  蔡  奇  秀
　　　　　　　　　　　　　　　　　　　法　官　林  中  如
以上正本證明與原本無異。
不得上訴。
　　　　　　　　　　　　　　　　　　　書記官  馬  愛  君
中　　華　　民　　國　　94　　年　　4 　　月　　14　　日
附錄法條：
刑法第二百七十七條第一項：
傷害人之身體或健康者，處三年以下有期徒刑、拘役或一千元以
下罰金。
